臺灣桃園地方法院刑事判決　　　　　　　 94年度訴字第130號
　　公　訴　人　臺灣桃園地方法院檢察署檢察官
　　被　　　告　甲○○　男　2.
　　　　　　　　　　　　　村2.
上列被告因違反毒品危害防制條例案件，經檢察官提起公訴（93
年度毒偵字第4836號）併案審理（93年毒偵字第4508、3420號、
94 年 度偵字第284 號），被告於準備程序進行中為有罪之陳述
，經本院合議庭裁定由受命法官獨任進行簡式審判程序，本院判
決如下：
    主      文
甲○○連續施用第一級毒品，處有期徒刑拾月。扣案海洛因殘餘
袋參個（海洛因殘渣無法與包裝袋析離）沒收銷燬之，注射針筒
伍支、塑膠吸管瓢器壹支、止血帶參條、食鹽水壹瓶均沒收。
    事  實
一、甲○○前於民國88年間因施用第2 級毒品安非他命案件，經
    本院以88年度毒聲字第4729號裁定送觀察、勒戒後，認無繼
    續施用毒品之傾向，經臺灣桃園地方法院檢察署檢察官於88
    年9 月9 日，以88年度偵字第13025 號為不起訴處分確定。
    又於93年間因施用第1 級毒品海洛因案件，經臺灣桃園地方
    法院檢察署檢察官以93年度毒偵字第1671號提起公訴，由本
    院以93年度訴字第887 號於93年7 月16日判處有期徒刑8 月
    ，於93年8 月23日確定。
二、詎甲○○甫因施用第一級毒品於93年7 月16日經本院判處罪
    刑，竟復基於施用第一級毒品海洛因之概括犯意，於下列時
    、地以針筒注射之方式施用第一級毒品海洛因：
  (一)於93年8 月11日為警查獲採集尿液回溯前26小時內之某時，
    在不詳地點，施用第一級毒品海洛因，於93年8 月11日上午
    11時20分許，在桃園縣平鎮市○○路655 巷1 號為警查獲，
    在甲○○身上扣得注射針筒2 支、止血帶1 條、食鹽水1 瓶
    。
  (二)自93年8 月23日起至同年11月7 日止，約2 、3 天施用1 次
    ，在桃園縣中壢市○○路三吉新村2 巷33號等處施用第1 級
    毒品海洛因多次，於93年10月11日晚上7 時30分許在桃園縣
    中壢市○○路165 巷前為警查獲，扣得殘留微量海洛因塑膠
    袋1 個、止血帶1 條。嗣於93年11月7 日下午6 時30分許，
    復為警持搜索票在桃園縣中壢市○○路三吉新村2 巷33號住
    處查獲，扣得海洛因殘渣袋2 個、施用毒品器具注射針筒3
    支、塑膠吸管瓢器1 支、止血帶1 條。
二、案經桃園縣政府警察局中壢分局、平鎮分局報告臺彎桃園地
    方法院檢察署檢察官偵查起訴及併案審理。本院合議庭依甲
    ○○於準備程序進行中為有罪之陳述，裁定由受命法官獨任
    進行簡式審判程序審理。
    理  由
一、右揭事實，業據被告甲○○於警詢、偵查及本院審理中坦承
    不諱，又被告於93年8 月11日、10月11日、11月7 日為警查
    獲後採集之尿液，經送檢驗結果，均呈嗎啡陽性反應，有昭
    信科技顧問股份有限公司出具之濫用藥物陽性檢體檢驗報告
    3 紙附卷可佐。而毒品本具成癮性，施用者多有一再施用之
    情形，被告前已有施用毒品之事實，並有海洛因殘渣袋2 個
    、施用毒品器具注射針筒5 支、塑膠吸管瓢器1 支、止血帶
    3 條、食鹽水1 瓶扣案可資佐證；被告自白核與事實相符。
    被告前於88年間因施用第2 級毒品安非他命案件，經本院裁
    定送觀察、勒戒後，認無繼續施用毒品之傾向，由臺灣桃園
    地方法院檢察署檢察官以88年度偵字第13025 號為不起訴處
    分確定及於93年間施用第1 級毒品海洛因經本院於93年7 月
    16日以93年度訴字第887 號判處有期徒刑8 月，於93年8 月
    23日確定等情，有臺灣高等法院被告前案查註紀錄表、不起
    訴處分書、本院93年度訴字第887 號判決各1 件附卷可稽，
    被告於5 年內再為本件施用第1 級毒品之犯行明確，應依法
    論科。
二、按海洛因係毒品危害防制條例第2 條第2 項第1 款所定之第
    1 級毒品，是核被告所為，係犯毒品危害防制條例第10條第
    1 項之施用第1 級毒品罪。被告先後多次施用第1 級毒品之
    犯行，時間緊接，方法相同，所犯構成要件相同之罪名，顯
    係基於概括犯意反覆為之，為連續犯，應依刑法第56條之規
    定，以一罪論並依法加重其刑。檢察官併辦部分（93年度毒
    偵字第3420號、4508號及94年度偵字第284 號）與起訴部分
    被告施用第1 級毒品犯行，有連續犯之裁判上一罪關係，為
    起訴效力所及，本院應併予審理，附此敘明。爰審酌被告前
    經觀察勒戒，仍未戒除毒癮，再犯本案，殊非可取，併其犯
    罪動機、目的、施用時間長短，及其犯罪後於本院審理時坦
    承犯行，態度尚佳，量處如主文所示之刑。扣案之海洛因殘
    渣袋3 只（海洛因殘渣無法與包裝袋析離）依毒品危害防制
    條例第18條第1 項規定沒收銷燬之，注射針筒5 支、塑膠吸
    管瓢器1 支、止血帶3 條、食鹽水1 瓶，均為被告所有供施
    用第1 級毒品所用之物，應依刑法第38條第1 項第2 款規定
    宣告沒收之。
三、據上論斷，應依刑事訴訟法第273 條之1 第1 項、第299 條
    第1 項前段、毒品危害防制條例第10條第1 項、刑法第11條
    前段、第56條、第38條第1 項第2 款，判決如主文。
本案經檢察官張尹敏到庭執行職務。
中    華    民    國    94    年    2     　月   17    日
                        臺灣桃園地方法院刑事第六庭
                                法  官  蔡寶樺
上正本證明與原本無異。
如不服本判決，應於判決送達後10日內向本院提出上訴狀 (應附
繕本)， 上訴於臺灣高等法院。
                                書記官  王泰元
中　　華　　民　　國　　94　　年　　2 　　月　  17 　　日
